Inventaris van het archief van het Contactcentrum op Voorlichtingsgebied, 1945-1984
Nationaal Archief, Den Haag
Contactcentrum op Voorlichtingsgebied
Contactcentrum Voorlichtingsgebied
1945-1984
I22238
1.20 meter; 71 inventarisnummers.
Normale geschreven, getypte en gedrukte documenten, geen bijzondere handschriften.
Nationaal Archief, Den Haag
Het archief van het Contactcentrum op Voorlichtingsgebied bevat onder meer circulaires met verslagen van bijeenkomsten, jaarverslagen, financiële verantwoording en correspondentie van het secretariaat. Daarnaast zijn er stukken betreffende jubilea en exursiereizen naar Europese steden, het Europese parlement in Straatsburg en het gebouw van de NAVO in Brussel. Van diverse van deze evenementen zijn tevens foto's te vinden in het archief.
Archiefvorming
Geschiedenis van de archiefvormer
Het Contact-Centrum op Voorlichtingsgebied werd in 1945 opgericht. Het is voornamelijk een vriendenkring van functionarissen die zich beroepsmatig met voorlichting bezig houden. Dit kunnen zowel voorlichtingsambtenaren van de overheid zijn als public relations managers en voorlichtingsdeskundigen.
De vereniging heeft een zekere status: excursies naar belangrijke bedrijven betekenen dagbladnieuws. In 1975 telde ze zo'n zevenhonderd leden.
Geschiedenis van het archiefbeheer
Het archief werd in 1985 aan de Tweede Afdeling van het Algemeen Rijksarchief geschonken.
Schenking (van een niet overheidsarchief)
De verwerving van het archief
Het archief is door schenking verworven.
Inhoud en structuur van het archief
2.19
Selectie en vernietiging
LIJST VAN VERNIETIGDE STUKKEN 1950-1982
1. Geleidebrieven bij verzendingen van boekwerken en brochures.
2. Facturen en kwitanties.
3. Uitnodigingen tot toetreding als lid en aanvragen om het lidmaatschap met daarmee gepaard gaande correspondentie.
Het Contact-Centrum gaf gedrukte ledenlijsten uit.
4. Berichten van aan- of afwezigheid bij vergaderingen, bijeenkomsten en excursies.
5. Mededelingen betreffende jubilea, huwelijk en overlijden van leden.
Gedrukte kennisgevingen zijn overgebracht naar het Centraal Bureau voor Genealogie, die ze op persoon bergt.
6. Reclame, waarop niet nader is ingegaan.
Totaal vernietigd bestand 2 m' of 60% van het archief.
Aanwijzingen voor de gebruiker
Openbaarheidsbeperkingen
Volledig openbaar.
Materiële beperkingen
Aanvraaginstructie
Openbare archiefstukken kunnen online worden aangevraagd en gereserveerd. U kunt dit ook via de terminals in de studiezaal van het Nationaal Archief doen. Om te kunnen reserveren dient u de volgende stappen te volgen:
U maakt een profiel aan op www.gahetna.nl, en logt vervolgens in
Via de archiefinventaris (alleen de beschrijvingen met rode nummers) selecteert u het gewenste archiefstuk door op de knop 'Reserveren' te klikken
In het volgende scherm geeft u aan op welke dag u het archiefstuk wilt inzien
Indien u zich bevindt in de studiezaal en een tafelnummer heeft ontvangen kunt u dit nummer vermelden. Als u geen tafelnummer heeft kunt u tafelnummer 777 laten staan
Vervolgens bevestigt u uw reservering door deze te versturen.
Verwant materiaal
Beschikbaarheid van kopieën
Beschrijving van de series en archiefbestanddelen
- In dossierordners geborgen stukken., I.
  - Stukken betreffende organisatorische aangelegenheden., A.
    - Teksten van lezingen van M. Bettmeijer, voorzitter van het Contact-Centrum., 1952-1953; 1
    - Circulaires, houdende verslagen van bijeenkomsten., 1950-1957; 2
    - Jaarverslagen en convocaties van huishoudelijke vergaderingen., 1967-1971; 3
    - Financiële verslagen en accountantsrapporten., 1970-1976; 4
    - Stukken betreffende een kort geding met het Kontaktcentrum voor Public Relations over het gebruik van de naam., 1974; 5
    - Stukken betreffende de jaarvergadering van 1978 en een statutenwijziging., 6
    - Stukken betreffende de registratie van het Centrum als stichting bij de Kamer van Koophandel., 1980; 7
  - Stukken betreffende evenementen., B.
    - Kranteartikelen over het vijf- en tienjarig bestaan., 1951, 1956; 8
    - Stukken betreffende de viering van het twintigjarig bestaan., 1965; 9
    - Stukken betreffende een excursiereis naar Londen., 1966; 10
    - Stukken betreffende een excursiereis naar Duitsland., 1967-1968; 11
    - Stukken betreffende de viering van het 24-jarig bestaan., 1969; 12
    - Stukken betreffende een excursiereis naar Frankrijk., 1968-1969; 13
    - Stukken betreffende een excursiereis naar Londen., 1969; 14
    - Stukken betreffende de viering van het 25-jarig bestaan., 1970; 15
    - Stukken betreffende een excursiereis naar Engeland., 1970-1971; 16
    - Stukken betreffende een excursiereis naar Parijs., 1971-1972; 17
    - Stukken betreffende een excursiereis naar het Europese parlement in Straatsburg., 1973-1974; 18
    - Stukken betreffende de viering van het 30-jarig bestaan., 1975; 19
    - Stukken betreffende een excursiereis naar Bonn., 1974-1975; 20
    - Stukken betreffende een excursiereis naar de NAVO in Brussel., Oktober 1975; 21
    - Stukken betreffende een excursiereis naar Luxemburg., 1975-1976; 22
    - Stukken betreffende een bezoek aan Madurodam in Den Haag., 1977; 23
    - Stukken betreffende een excursiereis naar de AFCENT in Brunssum., 1978; 24
    - Stukken betreffende een excursiereis naar België., 1977-1978; 25
    - Stukken betreffende een excursiereis naar Hamburg., April 1979; 26
    - Stukken betreffende een excursiereis naar het Europese Parlement in Straatsburg., Oktober 1982; 27
    - Stukken betreffende een excursiereis naar Aken., 1983-1984; 28
- In serie geordende stukken., II.
  - "Oprichtingsstukken"., 1945; 29
  - Correspondentie, geborgen als "bestuursraadstukken"., 1965-1975; 30-33
    - Diversen. 1965-1967, 30
    - Vergaderstukken, convocaties, verslagen en correspondentie. 1967-1975, 31-32
      - 1967-1970, 31
      - 1971-1975, 32
    - Niet geborgen "kleine mappen". 1968, 1971, 33
  - Correspondentie van het secretariaat., 1950-1982; 34-60
    De stukken zijn per eenheid alfabetisch op afzender geborgen.
    - Januari-november 1950, 34
    - December 1950-januari 1953, 35
    - Februari 1953-februari 1955, 36
    - Februari-september 1955, 37
    - Oktober 1955-april 1956, 38
    - April 1956-maart 1957, 39
    - April 1957-maart 1958, 40
    - April-december 1958, 41
    - Januari-augustus 1959, 42
    - Augustus 1959-19 april 1960, 43
    - 19 april 1960-15 januari 1961, 44
    - 16 januari-25 september 1961, 45
    - 25 september 1961-mei 1962, 46
    - Mei-december 1962, 47
    - Januari-juni 1963, 48
    - Juli 1963-januari 1964, 49
    - Februari-december 1964, 50
    - Januari-september 1965, 51
    - Oktober 1965-oktober 1966, 52
    - November 1966-februari 1967, 53
    - Maart 1967-september 1968, 54
    - Januari 1971-november 1973, 55
    - December 1973-8 april 1975, 56
    - 10 april 1975-26 juni 1976, 57
    - 28 juni 1976-25 april 1977, 58
    - 26 april 1977-17 december 1978, 59
    - 18 december 1978-1982, 60
- Foto's., III.
  - Foto's, genomen bij de viering van het twintigjarig bestaan., 1965; 61
  - Foto's, genomen bij de aanbieding van een das aan prins Bernhard bij de viering van het dertigjarig bestaan., 1975; 62
  - Foto's, genomen bij de aanbieding van het erelidmaatschap aan prins Bernhard., 1953; 63
  - Foto's, genomen bij een excursie naar een installatie van de Bataafsche Petroleum Maatschappij., 7 december 1955; 64
  - Foto's, genomen tijdens verschillende evenementen. Zonder bijschrift en, z.j; 65
  - Foto's, genomen tijdens verschillende evenementen, met bijschrift., 1963-1970; 66
    De bijschriften zijn met sellotape aan de foto's geplakt, die op hun beurt aan elkaar kleven.
  - Badges, gedragen tijdens vergaderingen., Z.j; 67
  - Groot formaat foto's, geplakt op karton voor wandversiering. Genummerd., 1956-1970; 68-71
    Op de achterzijde van bijschriften voorzien.
    - Nummers 1-15., 68
    - Nummers 16-30., 69
    - Nummers 31-45., 70
    - Nummers 46-52., 71